臺灣橋頭地方法院民事判決
                                       111年度訴字第83號
原      告  安泰商業銀行股份有限公司


法定代理人  丁予康  


訴訟代理人  陳柔汶  
被      告  陳文金  
上列當事人間請求清償借款事件，本院於中華民國111年3月10日
言詞辯論終結，判決如下：
    主  文
被告應給付原告新臺幣捌拾肆萬參仟捌佰捌拾玖元，及其中貳拾
參萬貳仟伍佰貳拾壹元自民國一一○年十一月三日起至清償日止
，按週年利率百分之十五計算之利息。
訴訟費用新臺幣玖仟貳佰伍拾元由被告負擔。
    事實及理由
一、原告主張：被告陳文金（原名林陳文金）於民國93年6月2向
    原告申請信用卡使用，經原告審核後核卡，雙方約定信用卡
    持有人得持卡於特約商店消費記帳，但應於當期繳款截止日
    前向原告清償，逾期應自各筆帳款（含消費款及預借現金）
    入帳日起至清償日止，按年息19.71%計付利息。嗣依銀行法
    第47之1條規定，自104年9月1日起之遲延利息，改按年息15
    %計算。惟被告迄至110 年11月2日止，尚積欠原告本金新臺
    幣（下同）232,521元、利息611,368元（含96年2 月24日起
    至104年8月31日止按年息19.71%計算之利息及104 年9月1日
    起至110年11月2日止按年息15%計算之利息），合計843,889
    元，及其中本金232,521元自110 年11月3日起至清償日止，
    按年息15% 計算之利息。因此，依法提起本件訴訟等語，並
    聲明：被告應給付原告843,889元及其中本金232,521元自11
    0年11月3日起至清償日止，按年息15%計算之利息。
二、被告則以：伊確有積欠原告所述款項，是伊先生因病住院，
    伊的房子也遭法院拍賣，所以才無法還錢，希望給伊時間慢
    慢還，伊願意還原告錢等語，作為抗辯。
三、本院之判斷：
  ㈠按當事人主張之事實，經他造於言詞辯論時自認者，無庸舉
    證；當事人對於他造主張之事實，於言詞辯論時不爭執者，
    視同自認。但因他項陳述可認為爭執者，不在此限，民事訴
    訟法第279條第1項、第280條第1 項分別定有明文。本件原
    告主張之上開事實，業據提出與其所述相符之信用卡申請書
    、信用卡約定條款、欠繳明細清單等件為證（本院110年度
    司促字第17076號卷聲證1至3），並為被告所不爭執（本院
    卷第28至29頁），則依民事訴訟法第280條第1項規定，視同
    自認原告主張之事實，堪認原告主張之事實為真實。
  ㈡次按稱消費借貸者，謂當事人一方移轉金錢或其他代替物之
    所有權於他方，而約定他方以種類、品質、數量相同之物返
    還之契約；借用人應於約定期限內，返還與借用物種類、品
    質、數量相同之物；遲延之債務，以支付金錢為標的者，債
    權人得請求依法定利率計算之遲延利息。但約定利率較高者
    ，仍從其約定利率，民法第474條第1項、第478 條前段、第
    233條第1項分別定有明文。查被告向原告借款，然未依約繳
    款，尚積欠本金232,521元、利息611,368元（含96年2 月24
    日起至104年8月31日止按年息19.71%計算之利息及104年9月
    1日起至110年11月2日止按年息15%計算之利息），合計843,
    889元，及其中本金232,521元自110年11月3日起至清償日止
    ，按週年利率15% 計算之利息迄未清償，已如前述，則依上
    開規定及說明，被告自應負清償責任。
四、綜上所述，原告依消費借貸之法律關係，請求被告給付843,
    889元及其中232,521元自110年11月3日起至清償日止，按週
    年利率15%計算之利息，為有理由，應予准許。
五、本院併依職權確定本件訴訟費用額為9,250 元（即第一審裁
    判費），由被告負擔。
六、據上論結，本件原告之訴為有理由，依民事訴訟法第78條，
    判決如主文。
中　　華　　民　　國　 111　　年　　 3　　月　　18　　日
                  民事第一庭  法　官  陳景裕
以上正本係照原本作成。
如對本判決上訴，須於判決送達後20日內向本院提出上訴狀。如
委任律師提起上訴者，應一併繳納上訴審裁判費。
中　　華　　民　　國　 111　　年　　 3　　月　　18　　日
                              書記官　黃國忠